臺灣臺中地方法院宣示判決筆錄　　　　　96年度易字第6187號
公　訴　人　臺灣臺中地方法院檢察署檢察官
被　　　告　庚○○
　　　　　　　　　　國民
指定辯護人　本院公設辯護人　陳秋靜
上列被告因竊盜案件，經檢察官提起公訴（九十六年度偵字第二
七一二六號），並聲請認罪協商，本院合議庭裁定由受命法官獨
任進行認罪協商程序後，於中華民國九十六年十二月三十一日下
午四時，在本院刑事第四法庭宣示判決，出席職員如下：
　　法　官　林學晴
　　書記官　賴淵瀛
　　通　譯
法官起立朗讀判決主文、犯罪事實要旨、處罰條文、附記事項，
及告以上訴限制、期間並提出上訴狀之法院，且諭知記載其內容
：
一、主    文：
    庚○○所犯如附表所示之罪，均累犯，各處如附表所示之刑
    。應執行有期徒刑貳年。
二、犯罪事實要旨：
 　 游勝有多次竊盜前科，甫因竊盜案件，經本院於民國九十五
    年四月二十四日以九十五年度易字第四０一號判處有期徒刑
    十月確定，而於九十六年四月十一日縮刑期滿，並於翌日因
    徒刑執行完畢出監。詎猶不知悔改，竟意圖為自己不法之所
    有，先後為下列犯行：
　(一)於九十六年九月十日上午十時許，在臺中市○區○○路四段
　　二四號之丑○○所經營之不詳店名之店內，趁無人注意之際
　　，徒手竊取丑○○所有之廠牌：MOTOROLA、型號：W375、序
    號： 000000000000000號之銀色手機一支（已由丑○○領回
　　），價值不詳，得手後逃逸。
　(二)於九十六年九月十九日上午九時許，在臺中市○區○○里○
　　鄰○○○街一一四號之丙○○住處，趁無人注意之際，徒手
　　竊取丙○○所有之廠牌：MOTOROLA、型號：V226、序號：00
    -0000000000000號之藍色手機一支（已由丙○○領回），價
    值不詳，得手後逃逸。
　(三)於九十六年九月二十九日凌晨三時十五分許，在臺中市○區
　　○○○路十九號前，趁無人注意之際，徒手竊取乙○○所有
　　之廠牌：NOKIA、型號：N73、序號：000000000000000 號之
    銀黑色手機一支（已由乙○○領回），價值不詳，得手後逃
    逸。
　(四)於九十六年十月二十六日上午十一時三十分許，在臺中市○
　　區○○○路一七五巷一號，趁無人注意之際，徒手竊取甲○○所有之廠牌：SONY ERICSSON、型號：W800I、序號：0000
    -00000000000號之白橘色手機一支（已由甲○○領回），價
    值不詳，得手後逃逸。
　(五)於九十六年十月二十七日中午十二時許，在臺中市○區○村
　　路○段六六六號，趁無人注意之際，徒手竊取癸○○所有之
　　廠牌：SONY ERICSSON、型號：K750I、序號：000000000000
    -000號之黑色手機一支（已由蔡勝德領回），價值不詳，得
    手後逃逸。
　(六)於九十六年十一月一日上午十時許，在臺中市○○區○○路
　　二段四十五號之己○○住處，趁無人注意之際，徒手竊取己○○所有之廠牌：MOTOROLA、型號：V3X、序號：000000000
    -000000 號之黑色手機一支（已由己○○領回），價值不詳
    ，得手後逃逸。
　(七)於九十六年十一月九日上午十時三十分許，在臺中市○區○○里○○鄰○○街四三號之壬○○住處，趁無人注意之際，
　　徒手竊取壬○○所有之廠牌：SHAPP、型號：T17、序號：00
    -0000000000000號之黑色手機一支（已由壬○○領回），價
    值不詳，得手後逃逸。
　(八)於九十六年十一月十二日上午十一時十五分許，在臺中市○○路○段一四二號，趁無人注意之際，徒手竊取子○○所有
　　之皮夾一只，內有健保IC卡、自小客車駕照、中國信託商業
　  銀行信用卡及合作金庫提款卡各一張、現金新臺幣（下同）
　　七百元（除現金七百元外，其餘物品已由子○○領回），得
　　手後逃逸。
　(九)於九十六年十一月十三日上午九時許，在臺中市○○區○○
　　路四九五號，趁無人注意之際，徒手竊取戊○○○所有之廠
　　牌：SAMSUNG、型號：E708、序號：000000000000000號之銀
    藍色手機一支（已由戊○○○領回），價值不詳，得手後逃
　　逸。
  (十)於九十六年十一月十三日上午九時三十分許，在臺中市○○
　　區○○路一段二五八號，趁無人注意之際，徒手竊取丁○○
　　所有之廠牌：NOKIA、型號：7260、序號：000000000000000
    號之黑色手機一支（已由丁○○領回），價值不詳，得手後
　　逃逸。
  (十一)於九十六年十一月十四日上午十時許，在臺中縣太平市○○
    路一九四號，趁無人注意之際，徒手竊取辛○○所有之皮夾
    一只，內有健保卡IC一張、廠牌： OKWAP、型號：A323、序
    號： 000000000000000號藍色手機一支及現金二百元（已由
    辛○○領回），得手後逃逸。嗣於九十六年十一月十四日中
    午十二時三十分（起訴書誤載為十分）許，在臺中市○○區
    ○○路與青島路口前，因庚○○形跡可疑，為警予以盤查，
    庚○○乃向警方坦承前述犯行，而查悉上情。
三、處罰條文：
    刑法第三百二十條第一項
    意圖為自己或第三人不法之所有，而竊取他人之動產者，為
    竊盜罪，處五年以下有期徒刑、拘役或五百元以下罰金。
四、附記事項：
  (一)被告庚○○上開如編號(八)、(十一)之犯行，除竊得手機外，復同
    時竊得被害人子○○之健保IC卡、自小客車駕照、中國信託
    商業銀行信用卡及合作金庫提款卡各一張、現金七百元，以
    及被害人辛○○之現金二百元，乃各屬一行為同時觸犯數罪
    名之想像競合犯，應依刑法第五十五條之規定，以一罪論。
  (二)查被告庚○○前因竊盜案件，經本院於九十五年四月二十四
    日以九十五年度易字第四０一號判處有期徒刑十月確定，甫
    於九十六年四月十一日縮刑期滿，而於翌日因徒刑執行完畢
    出監等情，有臺灣高等法院被告前案紀錄表及臺灣臺中地方
    法院檢察署刑案資料查註紀錄表各一份附卷可參，其於受徒
    刑執行完畢後五年以內，故意再犯本件有期徒刑以上之罪，
    為累犯，應依刑法第四十七條第一項之規定加重其刑。
五、協商判決除有刑事訴訟法第四百五十五條之四第一項第一款
    於本訊問程序終結前，被告撤銷協商合意或檢察官撤回協商
    聲請者；第二款被告協商之意思非出於自由意志者；第四款
    被告所犯之罪非第四百五十五條之二第一項所定得以協商判
    決者；第六款被告有其他較重之裁判上一罪之犯罪事實者；
    第七款法院認應諭知免刑或免訴、不受理者情形之一，及違
    反同條第二項「法院應於協商合意範圍內為判決；法院為協
    商判決所科之刑，以宣告緩刑或二年以下有期徒刑、拘役或
    罰金為限」之規定者外，不得上訴。
六、如有上開可得上訴情形，得自收受宣示判決筆錄送達之日起
    十日內，向本院提出上訴書狀，上訴於第二審法院。
中　　華　　民　　國  　96　  年　  12  　月　  31 　 日
                  臺灣臺中地方法院刑事第四庭
                                    書記官  賴淵瀛
                  　　　　　　　　  法  官  林學晴
以上正本證明與原本無異。
上訴書狀如未敘述理由，應於上訴期間屆滿後20日內補提理由書
狀於本院。（應敘述具體理由並附繕本）。
                                    書記官  賴淵瀛
中　　華　　民　　國　　96　　年　　12　　月　　31　　日
附表：
┌──┬──────────────────┬─────────────┐
│編號│  　　所犯之罪名、宣告之刑期        │　　　備     　　　註     │
├──┼──────────────────┼─────────────┤
│１  │庚○○竊盜，累犯，處有期徒刑肆月。　│二、犯罪事實要旨欄(一)之犯行│
├──┼──────────────────┼─────────────┤
│２  │庚○○竊盜，累犯，處有期徒刑肆月。  │二、犯罪事實要旨欄(二)之犯行│
├──┼──────────────────┼─────────────┤
│３  │庚○○竊盜，累犯，處有期徒刑肆月。  │二、犯罪事實要旨欄(三)之犯行│
├──┼──────────────────┼─────────────┤
│４  │庚○○竊盜，累犯，處有期徒刑肆月。  │二、犯罪事實要旨欄(四)之犯行│
├──┼──────────────────┼─────────────┤
│５  │庚○○竊盜，累犯，處有期徒刑肆月。  │二、犯罪事實要旨欄(五)之犯行│
├──┼──────────────────┼─────────────┤
│６  │庚○○竊盜，累犯，處有期徒刑肆月。  │二、犯罪事實要旨欄(六)之犯行│
├──┼──────────────────┼─────────────┤
│７  │庚○○竊盜，累犯，處有期徒刑肆月。  │二、犯罪事實要旨欄(七)之犯行│
├──┼──────────────────┼─────────────┤
│８  │庚○○竊盜，累犯，處有期徒刑肆月。  │二、犯罪事實要旨欄(八)之犯行│
├──┼──────────────────┼─────────────┤
│９  │庚○○竊盜，累犯，處有期徒刑肆月。  │二、犯罪事實要旨欄(九)之犯行│
├──┼──────────────────┼─────────────┤
│１０  │庚○○竊盜，累犯，處有期徒刑肆月。  │二、犯罪事實要旨欄(十)之犯行│
├──┼──────────────────┼─────────────┤
│  │庚○○竊盜，累犯，處有期徒刑肆月。  │二、犯罪事實要旨欄(十一)之犯行│
└──┴──────────────────┴─────────────┘
